【裁判字號】    97,消債更,79
【裁判日期】    970702
【裁判案由】    更生事件
【裁判全文】
臺灣板橋地方法院民事裁定            97年度消債更字第79號
聲  請  人  甲○○
上列當事人因消費者債務清理事件聲請更生，本院裁定如下：
    主  文
聲請駁回。
聲請費用由聲請人負擔。
    理  由
一、按「聲請更生或清算不合程式或不備其他要件者，法院應以
    裁定駁回之，但其情形可以補正者，法院應定期間先命補正
    」，消費者債務清理條例（下稱債清條例）第8 條定有明文
    。再按債務人與金融機構協商成立者，不得聲請更生或清算
    ，但因不可歸責於己之事由，致履行顯有重大困難者，不在
    此限；本條例施行前，債務人依金融主管機關協調成立之中
    華民國銀行公會會員，辦理消費金融案件無擔保債務協商機
    制與金融機構成立之協商，準用前項之規定，債清條例第15
    1 條第5 項、第6 項分別定有明文。
二、聲請人向本院聲請更生略以：聲請人每月實領薪資約為新台
    幣（下同）28,000元，協商條件卻要其每月清償14,094元，
    扣除每月個人基本支出，以聲請人之收入明顯不能依協商條
    件清償，而有消債條例第151條5項但書「因不可歸責於己之
    事由，致履行顯有重大困難者」之情形，應得聲請更生等語
    。
三、經查聲請人雖主張每月實領薪資約為28,000元，且有母親要
    扶養，每月生活費即需22,000元，協商條件卻要其每月清償
    14,049元等語，並提出受扶養人身分證正反面影本、96年度
    扣繳憑單影本為證，惟聲請人所檢附之上開資料，經核其內
    容仍未齊備，有命補正之必要，故本院於97年5 月7 日裁定
    命聲請人應於裁定送達後30日內予以補正，並特別就有關債
    清條例第151 條要件，命聲請人提出「曾經協商成立之證明
    文件」暨「因不可歸責於己之事由，致履行顯有重大困難之
    證明文件」。查聲請人雖於97年6 月11日提出陳報狀，然綜
    觀其補正之內容，僅泛言：聲請人因收入不高扣除生活支出
    及扶養費用後，為支付高額之還款金額，常向親友借貸，反
    造成生活上更大負擔，因而無法依約清償云云。惟聲請人並
    未提出「曾經協商成立之證明文件」；並因前開資料之欠缺
    （協商之具體內容），及聲請人就所陳述協商成立後履行狀
    況（即自何時起毀諾等？）不明（僅泛言苦撐數期，未提出
    任何支付證明。），亦無法推認聲請人就「因不可歸責於己
    之事由，致履行顯有重大困難」部分，已提出相關證據資料
    以資釋明，揆諸首開說明，應認聲請人本件之聲請不合法，
    應予駁回，爰裁定如主文。
四、至於所繳納郵務送達費6,120 元，則待本件更生聲請事件確
    定後，如尚有剩餘郵資餘額，再予檢還聲請人，附此敘明。
中    華    民    國    97    年    7    月     2     日
                  民事第二庭    法 官    許麗華
上為正本係照原本作成
如不服本裁定，應於裁定送達後10日內，以書狀向本院提出抗告
，並繳納抗告費新臺幣1千元
中    華    民    國    97    年    7    月     2     日
                                書記官   蕭佩宜


司法院資訊處製作；財團法人民間司法改革基金會備份。
